臺灣臺中地方法院臺中簡易民事判決
111年度中簡字第2883號
原      告  陳長欣  

被      告  夏如妍即夏振慈


訴訟代理人  黃煦詮律師
上列當事人間請求損害賠償事件，本院於民國111年11月10日言
詞辯論終結，判決如下：
    主      文
原告之訴及假執行之聲請均駁回。
訴訟費用由原告負擔。
　　事實及理由
一、原告主張：伊前於民國109年9月25日寄發存證信函（下稱系
    爭存證信函）請求被告返還新臺幣（下同）150萬元借款，
    嗣被告於同年月26日收受系爭存證信函後，竟在未向伊求證
    為何在系爭存證信函中記載「如台端曾是性工作者而自以為
    隱瞞就無人知曉」等文字之情形下，即於同年月30日故意向
    臺中市政府警察局第三分局勤工派出所申訴被伊性騷擾。被
    告前開申訴行為違反誠信原則，屬侵害伊職業生涯、言論自
    由權、人格權、生存權、健康權為目的之權利濫用行為，致
    伊身心不堪負荷且焦慮失眠，而受有精神上痛苦，爰依民法
    第184條第1項前段、第195條第1項規定，請求被告給付醫療
    費用5,470元及精神慰撫金30萬元等語。並聲明：㈠被告應給
    付原告305,470元，及自起訴狀繕本送達翌日起至清償日止
    ，按週年利率百分之5計算之利息、㈡願供擔保請准宣告假執
    行。
二、被告則以：伊因系爭存證信函內有關性議題言論，感到被冒
    犯及侮辱，故據此提出申訴，應屬合法權利行使，且伊之申
    訴行為並未侵害原告之職業生涯、言論自由權、人格權、生
    存權或健康權，被告亦未有損害；縱認原告受有損害亦與伊
    行為無因果關係等語，資為抗辯，並聲明：原告之訴駁回。
三、得心證之理由：
　㈠原告主張被告於上揭時間收受被告寄發之載有「如台端曾是
    性工作者而自以為隱瞞就無人知曉」等文字之系爭存證信函
    ，故於109年9月26日向臺中市第三分局勤工派出所申訴遭原
    告性騷擾等情，業據其提出系爭存證信函及掛號回執為證（
    見本院卷第29至30頁），且為被告所不爭執，堪信為真。
　㈡而原告主張被告明知自己曾在酒店上班，其申訴之行為屬不
    法侵害行為云云，則為被告所否認，辯以因系爭存證信函載
    有與性相關之文字，其提出性騷擾申訴屬合法權利之行使，
    且其行為並未侵害原告權利等語，經查：
　⒈按因故意或過失，不法侵害他人之權利者，負損害賠償責任
    ，民法第184條第1項前段定有明文。而侵權行為之成立，須
    行為人因故意過失不法侵害他人權利，亦即行為人須具備歸
    責性、違法性，並不法行為與損害間有因果關係，始能成立
    ，且主張侵權行為損害賠償請求權之人，對於侵權行為之成
    立要件應負舉證責任（最高法院100年度台上字第328號民事
    判決意旨參照）。是原告自應舉證證明被告之行為具有不法
    性。
　⒉次按所謂性騷擾，依性騷擾防治法第2條第2款之定義，係指
    性侵害犯罪以外，對他人實施違反其意願而與性有關之行為
    ，且以展示或播送文字、圖畫、聲音、影像或其他物品之方
    式，或以歧視、侮辱之言行，或以他法，而有損害他人人格
    尊嚴，或造成使人心生畏怖、感受敵意或冒犯之情境而言。
    又依性騷擾防治法第13條第1、2項規定，性騷擾事件被害人
    除可依相關法律請求協助外，並得於事件發生後1年內，向
    加害人所屬機關、部隊、學校、機構、僱用人或直轄市、縣
     (市) 主管機關提出申訴，如加害人不明或不知有無所屬機
    關、部隊、學校、機構或僱用人時，應移請事件發生地警察
    機關調查。查原告寄發之系爭存證信函載有「如台端曾是性
    工作者而自以為隱瞞就無人知曉」等文字等情，既已認定如
    前，顯見系爭存證信函確有出現與性相關之文字無訛，且其
    內容有影射被告曾擔任性工作者意旨，則被告主張原告所寄
    發之系爭存證信函足令其感到被冒犯及侮辱等情，自屬有據
    。另被告收受系爭存證信函後，主觀上認遭性騷擾，而向警
    局提出申訴，堪認係依性騷擾防治法第13條規定所為，是被
    告所辯因認原告以系爭存證信函對其性騷擾，故依法提出申
    訴乃屬合法行使權利等情，應屬有據。
　⒊至原告雖主張性騷擾之認定應考量兩造之關係及行為實施態
    樣，其並非有意性騷擾及冒犯被告云云，惟此乃屬原告行為
    是否應被評價為「性騷擾」之問題，應係受理申訴之機關職
    權範圍。而無論受理申訴之機關認定為何，被告既確有收受
    記載「如台端曾是性工作者而自以為隱瞞就無人知曉」等文
    字之系爭存證信函，並據以提出申訴，其行為自非具有不法
    性之侵權行為。
　⒋綜上，被告向警局提出申訴之行為屬合法權利之行使，原告
　　主張被告之提出申訴行為屬不法侵害行為云云，應不可採。
　㈢另原告主張被告提出申訴之行為係違反誠信原則，屬權利濫
    用云云，亦為被告所否認。經查：
　⒈按權利之行使，不得違反公共利益，或以損害他人為主要目
    的；行使權利，履行義務，應依誠實及信用方法，民法第14
    8條第1、2項固分別定有明文。該條所稱權利之行使，是否
    以損害他人為主要目的，應就權利人因權利行使所能取得之
    利益，與他人因而所受之損失，比較衡量。倘自己所得利益
    極少而他人所受之損失甚大，始得謂為以損害他人為主要目
    的。而所謂誠實信用之原則，係在具體之權利義務關係，依
    正義公平方法，確定並實現權利內容，避免一方犧牲他方利
    益以圖利自已，應以各方當事人利益為衡量依據，並考慮權
    利義務之社會作用，於具體事實為妥善運用。
　⒉被告因收受原告寄發載有「如台端曾是性工作者而自以為隱
    瞞就無人知曉」等文字之系爭存證信函，而向警局提出申訴
    ，乃屬合法行使權利之行為等節，業已認定如前，且不論存
    證信函內容是否屬實，衡情收受之人自會感受到被冒犯無疑
    。是以，被告提出申訴之行為，應是本於維護自身人格法益
    ，且以保障自己所應享有關於性及與性有關之寧靜、和平狀
    態之利益為目的，又其向警局提出申訴而欲透過國家公權力
    維護自身權益之手段，亦屬適當，是被告提出申訴之行為自
    無權利濫用或違反誠信原則可言。故原告主張被告之申訴行
    為違反誠信原則，而屬權利濫用云云，殊無足採。
四、綜上所述，原告依侵權行為之法律關係請求被告給付醫療費
    用5,470元及精神慰撫金30萬元為無理由，應予駁回；原告
    之訴既經駁回，其假執行之聲請，亦失所附麗，併與駁回。
五、本件事證已臻明確，原告雖聲請傳喚郭東河到庭，然被告與
    郭東河間之關係為何，並無礙於被告申訴行為屬合法權利行
    使之認定，自無傳喚其到庭證述之必要；至兩造其餘攻擊防
    禦方法及所提證據，核與判決結果不生影響，爰不逐一論述
    ，併此敘明。
六、據上論結，本件原告之訴為無理由，判決如主文。　　
中　　華　　民　　國　　111 　年　　11　　月　　29　　日
　　　　　　　　　臺灣臺中地方法院臺中簡易庭
　　　　　　　　　　　　　　　　　法　官　蔡汎沂
以上為正本係照原本作成。
如不服本判決，應於送達後廿日內，向本院提出上訴狀並表明上
訴理由，如於本判決宣示後送達前提起上訴者，應於判決送達後
廿日內補提上訴理由書（須附繕本）。如委任律師提起上訴者，
應一併繳納上訴審裁判費。
中　　華　　民　　國　　111 　年　　12　　月　　2 　　日
                                  書記官  錢  燕